# 请教陈版一个融资性担保公司准备计提的问题。

提问人：luobincn 时间：2010-11-30 10:36:06
融资性担保管理办法规定：融资性担保公司应当按照当年担保费收入的 50 ％提取未到期责任准备金，并按不低于当年年末担保责任余额 1 ％的比例提取担保赔偿准备金。担保赔偿准备金累计达到当年担保责任余额 10 ％的，实行差额提取。请问一下，应当按照当年担保费收入的 50 ％提取未到期责任准备金，这句话怎么理解，企业每年都需要按这个计提吗，既然是未到期准备，那么到期的担保对应已计提的部分是否应该冲掉呢？谢谢！

回答人：chenyiwei
担保公司执行的会计标准是保险合同相关的会计准则（ 25 、 26 号准则）和财会[2009]15号，可以查阅一下相关规定和准则讲解。